臺灣桃園地方法院刑事判決
111年度交簡上字第130號
上  訴  人
即  被  告  簡雅惠



上列上訴人即被告因過失傷害案件，不服本院中華民國111年3月
18日所為110年度壢交簡字第2698號第一審刑事簡易判決（簡易
判決處刑書案號：臺灣桃園地方檢察署110年度偵字第24951號）
，提起上訴，本院管轄之第二審合議庭判決如下：
    主  文
上訴駁回。
簡雅惠緩刑貳年，並應依附表所示之方式向任蕊潔支付如附表所
示之損害賠償。
    事實及理由
一、本案經本院合議庭審理結果，認原審簡易判決以被告簡雅惠
    犯刑法第284條前段之過失傷害罪，判處拘役35日，並諭知
    以新臺幣1000元折算1日為其易科罰金之折算標準，認事用
    法及量刑均無不當，應予維持，並引用原審簡易判決書記載
    之事實、證據及理由（如附件）。
二、被告上訴意旨略以：被告有和解、賠償之意願，惟因告訴人
    於先前調解時未提出合理單據，方未能達成共識，惟雙方嗣
    已調解成立，故請求從輕量刑並給緩刑之宣告等語。
三、按法官於有罪判決如何量處罪刑，甚或是否宣告緩刑，均為
    實體法賦予審理法官裁量之刑罰權事項，法官行使此項裁量
    權，自得依據個案情節，參酌刑法第57條所定各款犯罪情狀
    之規定，於法定刑度內量處被告罪刑；除有逾越該罪法定刑
    或法定要件，或未能符合法規範體系及目的，或未遵守一般
    經驗及論理法則，或顯然逾越裁量，或濫用裁量等違法情事
    之外，自不得任意指摘其量刑違法。被告雖以前詞提起上訴
    ，惟原審關於科刑之部分，係以行為人責任為基礎，已審酌
    刑法第57條各款所列情狀，並考量被告所指上情，於法定刑
    度之內為量定，客觀上並無明顯濫權之情形，亦未違反比例
    原則，上訴意旨請求從輕量刑，核無理由，應予駁回。
四、又刑法第74條第1項規定：「受2年以下有期徒刑、拘役或罰
    金之宣告，而有下列情形之一，認以暫不執行為適當者，得
    宣告2年以上5年以下之緩刑，其期間自裁判確定之日起算：
    一、未曾因故意犯罪受有期徒刑以上刑之宣告者。二、前因
    故意犯罪受有期徒刑以上刑之宣告，執行完畢或赦免後，5
    年以內未曾因故意犯罪受有期徒刑以上刑之宣告者。」考其
    立法意旨，於消極面在避免短期自由刑之弊害，使犯人不至
    於在監獄內感染或加深犯罪之惡習與技術，甚至因此失去名
    譽、職業、家庭而自暴自棄，滋生社會問題，積極面則可保
    全偶發犯罪、輕微犯罪者之廉恥，期使渠等自新悔悟，且因
    緩刑附有緩刑期間，受緩刑宣告者如在緩刑期間內再犯罪，
    執行檢察官仍得聲請法院撤銷緩刑，而有藉此督促受緩刑宣
    告者自我檢束身心之功效。查被告前未曾受有期徒刑以上刑
    之宣告確定，有卷內臺灣高等法院被告前案紀錄表可稽，本
    案因一時失慮致罹刑典，惟終能坦承犯行，並與告訴人和解
    ，雙方約定分3期給付賠償金，而本院第二審言詞辯論終結
    時，被告均遵期履行已屆清償期之和解內容，有本院和解筆
    錄、轉匯明細在卷可參（見本院二審卷第71至72頁、第79頁
    ），足見被告亟思悔過，堪認確有悛悔之實據，信其經此次
    偵審程序後，當知所警惕而無再犯之虞，是所受刑之宣告以
    暫不執行為適當，併參本案之犯罪程度，爰依刑法第74條第
    1項第1款規定，宣告緩刑2年，併依刑法第74條第2項第3款
    規定，命其應依附表所示之方式向已和解成立之告訴人支付
    如附表所示之損害賠償，倘被告未遵循此緩刑期間之負擔，
    情節重大，足認原宣告之緩刑難收其預期效果，而有執行刑
    罰之必要者，依刑事訴訟法第476條及刑法第75條之1第1項
    第4款之規定，檢察官自得向本院聲請撤銷上開緩刑之宣告
    。
據上論斷，應依刑事訴訟法第455條之1第1項、第3項、第368條
、第373條，判決如主文。
本案經檢察官楊挺宏聲請以簡易判決處刑，檢察官蔡宜均到庭執
行職務。
中    華    民    國    111   年     7    月     27   日
                  刑事第十一庭  審判長法  官  潘政宏
                                      法  官  林育駿
                                      法  官  蔡旻穎
以上正本證明與原本無異。
不得上訴。
　　　　　　　　　　　　　　　        書記官　黃瓊儀
中　　華　　民　　國　　111 　年　　7 　　月　　28　　日

附表：
損害賠償金額 給付方式 新臺幣參萬元 應自民國一一一年六月十日起，按月於每月十日以前給付新臺幣壹萬元，迄至全部清償完畢為止。上開款項均匯入任蕊潔所指定之合作金庫銀行帳號：0000000000000號、戶名任蕊潔之帳戶，如有一期未給付，視為全部到期。 

　　　　　　　　　　　　　　　
附件：
臺灣桃園地方法院刑事簡易判決
110年度壢交簡字第2698號
聲  請  人  臺灣桃園地方檢察署檢察官
被　　　告　簡雅惠　女　(民國00年0月00日生)
　　　　　　　　　　身分證統一編號：Z000000000號
　　　　　　　　　　住○○市○○區○○路0段000巷00弄00號
　　　　　　　　　　　13樓
上列被告因過失傷害案件，經檢察官聲請以簡易判決處刑（110
年度偵字第24951號），本院判決如下：
    主  文
簡雅惠犯過失傷害罪，處拘役參拾伍日，如易科罰金，以新臺幣
壹仟元折算壹日。
    事實及理由
一、本件犯罪事實及證據及應適用之法條，除證據部分應補充「
    被告於本院審理中之自白」以外，其餘均引用檢察官聲請簡
    易判決處刑書之記載（如附件）。
二、論罪科刑：
  ㈠核被告簡雅惠所為，係犯刑法第284條前段之過失傷害罪。被
    告於肇事後，停留現場，向前往處理之員警坦承肇事，並接
    受裁判，有自首情形紀錄表附卷可憑（見偵卷第37頁），其
    所為與自首要件相符，爰審酌後依刑法第62條前段之規定，
    減輕其刑。
　㈡爰以行為人之責任為基礎，審酌被告簡雅惠就本件過失傷害
    行為之情節與程度、告訴人任蕊潔所受之傷勢輕重，並考量
    被告於本院審理中尚知坦承犯行之犯後態度，然迄未賠償告
    訴人所受之損害，犯罪所生危害並無減輕；暨斟酌其並無前
    科之素行，於警詢中自述高中肄業之智識程度、業外送員、
    家庭經濟狀況勉持等一切情狀，量處如主文所示之刑，並諭
    知易科罰金之折算標準。
三、依刑事訴訟法第449條第1項、第3項、第454條第2項，刑法
    第284條前段、第62條、第41條第1項前段，刑法施行法第1
    條之1第1項，逕以簡易判決處刑如主文。
四、如不服本判決，得自收受送達之翌日起20日內向本院提出上
    訴狀，上訴於本院第二審合議庭（須附繕本）。
本案經檢察官楊挺宏聲請以簡易判決處刑。
中　　華　　民　　國　　111 　年　　3 　　月　　18　　日
                  刑事第一庭  法　官  林述亨
以上正本證明與原本無異。
如不服本判決，應於判決送達後20日內向本院提出上訴狀（應附
繕本）。
　　　　　　　　　　　　　　　書記官　黃甄智　　　　　　
中　　華　　民　　國　　111 　年　　3 　　月　　18　　日
附錄本案所犯法條全文
中華民國刑法第284條
因過失傷害人者，處 1 年以下有期徒刑、拘役或 10 萬元以下
罰金；致重傷者，處 3 年以下有期徒刑、拘役或 30 萬元以下
罰金。

原審判決之附件：
臺灣桃園地方檢察署檢察官聲請簡易判決處刑書
                                    110年度偵字第24951號
　　被　　　告　簡雅惠　女　48歲（民國00年0月00日生）
　　　　　　　　　　　　住○○市○○區○○路0段000巷00弄
　　　　　　　　　　　　  00號13樓
　　　　　　　　　　　　國民身分證統一編號：Z000000000號
上列被告因過失傷害案件，業經偵查終結，認為宜聲請以簡易判
決處刑，茲將犯罪事實及證據並所犯法條分敘如下：
　　　　犯罪事實
一、簡雅惠於民國110年4月14日下午1時26分許，騎乘車牌號碼0
    00-000號普通重型機車，沿桃園市中壢區延平路往桃園方向
    行駛，行經延平路與中和路口前，本應注意該時延平路口號
    誌為圓形紅燈，車輛不得跨越停止線或進入路口，且依當時
    天候陰、日間自然光線、市區道路路面鋪裝柏油而乾燥無缺
    陷、道路無障礙物及視距良好等情，亦無不能注意之情事，
    仍疏未注意，逕自跨越停止線進入路口，適任蕊潔搭乘由何
    達過騎乘之車牌號碼000-0000號普通重型機車，沿中和路駛
    至上開路口，兩車因而發生碰撞，致任蕊潔受有左小腿挫擦
    傷等傷害。簡雅惠則於肇事後警方到場處理時，報明其為肇
    事者，說明事發經過，並自首接受調查。
二、案經任蕊潔訴由桃園市政府警察局中壢分局報告偵辦。
 　　　 證據並所犯法條
一、上揭犯罪事實，業據被告簡雅惠於偵查中坦承不諱，復經證
    人即告訴人任蕊潔證述明確，並有聯新國際醫院診斷證明書
    、桃園市政府警察局舉發違反道路交通管理事件通知單、道
    路交通事故現場圖、道路交通事故調查報告表㈠、㈡、現場照
    片15張、路口監視器翻拍照片4張及路口監視器檔案光碟1片
    在卷可稽；按汽車行駛至交岔路口，其行進、轉彎，應依下列規
    定：應遵守燈光號誌或交通指揮人員之指揮，道路交通安全
    規則第102條第1項第1款前段訂有明文。是被告行經事發地點
    時，本應注意該時延平路之號誌為圓形紅燈，依該時情狀並
    無不能注意之情事，然未注意仍貿然跨越停止線進入路口，
    致與告訴人搭乘之機車發生碰撞，告訴人因此受有上揭傷害
    ，被告顯有過失，且其過失行為與告訴人之受傷結果間，具
    有相當因果關係，被告犯嫌應堪認定。
二、核被告所為，係犯刑法第284條前段過失傷害罪嫌。又被告
    於肇事後，犯罪偵查機關未發覺前，即主動向到場處理之警
    員自承其為肇事者，並願接受裁判，有桃園市政府警察局中
    壢分局中壢交通中隊道路交通事故肇事人自首情形紀錄表1
    紙在卷可憑，請依刑法第62條前段之規定減輕其刑。
三、依刑事訴訟法第451條第1項聲請逕以簡易判決處刑。
　　此　致
臺灣桃園地方法院
中　　華　　民　　國　 110　　年　　11　 月　   30    日
                              檢察官　    楊挺宏
本件正本證明與原本無異
中　　華　　民　　國　 110 　 年　　12　 月　   10    日
                              書記官      蔡欣潔
附記事項：
本件係依刑事訴訟法簡易程序辦理，法院簡易庭得不傳喚被告、
輔佐人、告訴人、告發人等出庭即以簡易判決處刑；被告、被害
人、告訴人等對告訴乃論案件如已達成民事和解而要撤回告訴或
對非告訴乃論案件認有受傳喚到庭陳述意見之必要時，請即另以
書狀向簡易法庭陳述或請求傳訊。
參考法條：
中華民國刑法第284條
因過失傷害人者，處 1 年以下有期徒刑、拘役或 10 萬元以下
罰金；致重傷者，處 3 年以下有期徒刑、拘役或 30 萬元以下
罰金。